臺灣雲林地方法院刑事判決　　　　　　　　　　　　　　九十年度易字第三八九號
　　公 訴 人　臺灣雲林地方法院檢察署檢察官
　　被　　告　乙○○
右列被告因侵占案件，經檢察官提起公訴（九十年度偵字第一三三九號），本院判決
如左：
    主  文
乙○○連續意圖為自己不法之所有，而侵占對於業務上所持有之物，處有期徒刑捌月
，緩刑年。
    事  實
一、乙○○係庚○○○股份有限公司（以下簡稱國泰公司）之收展員，對國泰公司之
    保險客戶有收取保險費、貸款利息、償還款解繳公司、各種保險金給付申請、款
    項轉交及保單質押貸款之申請等職務，為從事業務之人，竟基於意圖為自己不法
    所有之概括犯意，於如附表一各欄所示之時間，在國泰公司位於雲林縣虎尾鎮○○路六十七號六樓之通訊處，連續將其業務上經手代收之如附表一所示之款項總
    計新台幣（下同）二十五萬五千四百七十四元，變易持有為所有予以侵占入己。
二、案經國泰公司訴請臺灣雲林地方法院檢察署檢察官偵查起訴。
    理  由
一、右揭事實，業據被告乙○○坦白承認，核與証人壬○○、丁○○二人之結証情節
    相符，並有國泰公司外勤員工勞動契約一份、與上開証人之聲明書及終身壽險要
    保書各二份在卷可按，足信屬實。
二、核被告乙○○所為，係犯刑法第三百三十六條第二項之業務侵占罪。被告所為如
    附表一所示十六次侵占犯行，時間緊接，所犯罪名相同，顯係出於概括犯意反覆
    所為，為連續犯，應依刑法第五十六條規定以一罪論，並加重其刑。上開附表編
    號四至十六部分，雖未經檢察官提起公訴，然與該附表編號一至三已起訴並經本
    院認定有罪部分，有連續犯之裁判上一罪之關係，依刑事訴訟法第二百六十七條
    檢察官就犯罪事實一部起訴者，其效力及於全部之規定，應由本院併予審判，併
    此敘明。爰審酌被告並無犯罪前科之素行，有台灣高等法院被告全國前案紀錄表
    可按，且其係由於為爭取業務績效，將上開款項挪用代繳其他客戶應繳之保費後
    ，漏予填補所致之犯罪動機，業經被告供陳明確，與上開犯罪之手段、侵占之金
    額，及犯後坦承犯行，態度尚佳，和被告未與被害人公司達成和解，係由於國泰
    公司要求被告賠償含附表二之款項共七十多萬元所致等一切情狀，量處如主文所
    示之刑。又被告未曾受有期徒刑以上刑之宣告，有上開前科紀錄可參，為圖績效
    ，一時失慮，致罹刑章，經此罪刑之宣告後，當知警惕，信無再犯之虞，故本院
    認被告所受宣告之刑，以暫不執行為適當，爰併諭知緩刑三年，以啟自新。
三、公訴意旨認被告另侵占如附表二編號一至二四所示之款項。惟為被告所否認，並
    辯稱：被告所簽具之切結書及明細表各一張，是因為要保人子○○等人到公司爭
    吵，而被告以為只要填寫上開資料，即可繼續在公司上班，因此被告打算認賠該
    明細表所載之金額，才依公司方面之要求填寫，然與事實不符等語。經查：
（一）公訴人認被告有侵占上開款項，無非是以被害人國泰公司之指訴，與保險客戶
      簽發之聲明書六件、被告所書立之切結書及流用明細表各一件、國泰公司理賠
      收據二件、醫療理賠記錄查詢一件、保單借款收據一件為証。
  １、然被告有無侵占保險客戶所繳交之保險費等款項，事關保險客戶是否已履行繳
      交保險費等之義務，保險客戶為直接之利害關係人，對於渠等已繳交保險費等
      款項之證詞，證明力薄弱，自應另有補強證據始能認定，尚難僅憑渠等關於已
      繳保險費等之聲明書，逕認屬實。
  ２、又被告在訴訟外關於犯罪事實所簽具之切結書，至多只能認為被告在訴訟外之
      自白，依刑事訴訟法第一百五十六條規定，需出於被告之任意所為，且與事實
      相符者，始得為證據。且不得作為有罪判決之唯一證據，仍應調查其他必要之
      證據，以察其是否與事實相符。
  ３、況且，告訴代理人翁肇駿在本院稱：「我們所查到的資料都是客戶提出的資料
      ，我們以這些資料為準。」等語（第二五頁），核與証人即被告任職於告訴人
      公司之課長甲○○所證稱「我的印象是因為客戶來吵。我們依照客戶所提供保
      單號碼。稽核一直問被告，我只是坐在旁邊而已。」「稽查提供我們公司的切
      結書範本，給被告寫。」等語（第二八一、二八二頁）大致相符，可見被告所
      辯其簽具之上開切結書及明細表各一張，是因為要保人到公司爭吵，而被告誤
      以為只要填寫上開切結書及明細表，認賠上開款項，即可繼續在告訴人公司上
      班，才依公司方面之要求填寫之情，堪信屬實。上開切結書及明細表，既係被
      告在僱主與勞工間因工作是否繼續維持之壓力下所簽具，其任意性已有不備，
      不能作為認定被告有侵占上開款項之證據。
（二）如附表二編號一至三部分，雖有告訴人提出之要保人丙○○關於其已繳交上開
      保險費之聲明書影本一紙在偵查卷可參，且證人即要保人之妻辛○○亦證稱其
      有繳交上開保險費給被告等語。然查：
  １、上開保險之保險費為半年繳，一次應繳保險費為一萬五千一百三十四元，有該
      保險要保書影本可按（第七七頁），而證人只能提出八十五年五月份之續期保
      險費送金單（收據）（第二００頁），卻無法提出其已繳交上開附表所示之保
      險費之收據供本院參酌。
  ２、且証人亦證稱：「我繳到八十六年中，我有開票，公司就沒有人來收費，後來
      就漏繳了。．．．」「我確定我的保費是用支票支付。我是用南企銀（台南區
      中小企業銀行）的崙背分行（之支票付款）。」等語（第一七四至一七五頁）
      。然證人提出其繳交上開保險費之台南區中小企業銀行（下簡稱南企銀行）、
      發票日八十六年十二月三十一日、支票號碼ＢＨ0000000之支票存根（
      第二００頁），經本院函查結果，其金額為一萬五千零二十五元，與上開應繳
      之保險費已有不符；且該支票背面載明係用以繳交被保險人即證人之己○○、
      保險單號碼0000000000號保單之保險費，有該支票影本可按（第二
      三一頁），核與告訴人提出之丙○○家族保單繳票記錄所列明細相符（第二八
      八頁），足信屬實，並非用以繳交上開附表所示之保險費，應足認定。
  ３、又依證人所提供其可能用以繳交上開保險費之帳戶即丙○○在南企銀行崙背分
      行0000000000000000號活期儲蓄存款、000000000
      0000號支票存款帳戶及葛林秀鶯在同上開銀行000000000000
      0號支票存款帳戶，經核對上開帳戶之存摺及交易明細，並無符合繳交上開保
      險費之記載，有該存摺影本（第一八三至一八八頁）及上開銀行函附之交易明
      細（第一九五至一九六頁、第二一三至二三五頁、第二九三至二九九頁）可參
      。
  ４、因此，並無證據足以證明要保人已繳付上開保險費，因而，亦難認被告已收受
      上開保險費並予侵占之事實。
（三）如附表二編號四、五部分，被害人國泰公司於如上開附表所示時間支付該附表
      所載之理賠金，及要保人己○○未收受該理賠金等情，固有告訴人提出之上開
      醫療理賠記錄查詢與己○○所簽具之聲明書各一件，及告訴人在本院提出之理
      賠給付收據影本二件為證（第三八頁）。然上開款項嗣經告訴代理人翁肇駿與
      保戶查證結果，確已分別經要保人己○○及被保險人葛林秀鶯收受之情，業經
      告訴人代理人陳述明確（第六十頁），足信屬實，可見被告確無侵占上開理賠
      金之事實，亦足見保戶所為之聲明書未必與事實相符。
（四）又如附表二編號六至九部分，證人即要保人癸○○雖證稱其均有按期繳交保險
      費給被告，並稱：「被告八十七年有二次收錢我姑姑在場，且我們請被告把保
      單收據託寄給我姑姑。但被告沒有。就是附表所示八十七年十一月二十四日那
      次及被告開支票先墊付後，我有補現金給他。」等語（第一六二頁），證人即
      要保人癸○○之姑姑戊○○亦證稱：有看過癸○○繳二次保險費給被告，且被
      告說要拿收據給證人卻沒拿。然證人亦證稱其已忘記是何時的事等語。除此之
      外，要保人並無法提供其他其確有按期繳交保費之證據方法供本院調查審酌。
  １、且告訴代理人稱：「墊繳就是屬於貸款。我們每年會把契約狀況一覽表，以掛
      號寄給要保人。繳保費，只要有墊繳，我們都會把收據交給被告轉交給客戶。
      」「我們只要客戶一期沒有繳，我們就會已（以）掛號通知要保人，因為這是
      客戶的權益。」等語（第一六四頁），又稱：「如果有一期沒有繳款，一定要
      繳清才可以列印下一期送金單，並且我們公司也會通知催繳。」等語（第二八
      六頁）。
  ２、而本件保險於八十七年六月八日即已有催繳之紀錄，有告訴人提出之催繳紀錄
      查詢一紙可按（第一八二頁），可見告訴代理人所稱告訴人公司均有通知催繳
      之情屬實，要保人既曾收受催繳通知，則對於上開催繳通知應不陌生。況且，
      要保人亦稱：「（問：你的庚○○○狀況一覽表你是否每年都有收到？【提示
      狀況一覽表】答：）我有收到。因為我們都有正常在繳錢，所以我沒有去看。
      」等語（第一七七頁）。要保人既於每年都有收到上開契約狀況一覽表，其已
      可核對當年之繳費情形，何以在上開二年之期間（八十七年十一月二十四日至
      八十九年五月二十四日、半年繳、共四期），要保人卻未加以反應？而需等到
      其母傅吳嚴過逝後領取另一保險契約之保險金時，始予爭執？至於，其稱其有
      按期繳費，所以沒有去看云云，核與該保單有上開催繳之紀錄不符，且與常情
      有違，難認屬實。
  ３、至於被告在偵查中陳稱其曾向要保人癸○○收三期保險費、一期一萬五千元等
      語，係指被告過去曾收受，並已交給告訴人公司之保險費而言，業經被告陳述
      明確，尚難據為對其不利之認定，併此敘明。
（五）如附表二編號十至十九部分，雖被告簽具之切結書及流用明細表載有其侵占上
      開款項之意旨，並有證人即被保險人傅玉池及傅吳嚴之子子○○、癸○○之聲
      明書影本在偵查卷可參，然上開切結書及流用明細表因非出被告之任意所為，
      故無證據能力，而聲明書則是利害關係人所為單方之陳述，其證明力薄弱，均
      已如上述，故應有其他補強證據始能認定被告確有侵占上開款項之事實。查：
  １、證人子○○雖於九十年八月九日在本院證稱：「（問：傅玉池的保費是否都是
      你繳交的？答：）是我們三個兄弟一起繳的，錢都是我本人交給乙○○。我是
      拿我的保費與我母親父親的保費給被告。因為我們三個兄弟是幫我父母投保，
      保費是二萬九千多元，就是我們三個兄弟平分，我們都沒有欠款，是後來保費
      有問題，被告就沒有將收據給我們，因為被告他不給我們收據。但是我們是信
      任被告我們還是繳錢給被告。我都有按照時間繳交保費。」等語（第一０三頁
      ）。然被告所否認，而證人並無法提出上開保費確已繳納之收據等資料，供本
      院參酌。且證人所述保險費有問題，應係指證人對於被保險人傅吳嚴過逝後，
      國泰公司於八十九年八月二十三日給付保險金給證人等理賠之爭議而言，此有
      上開理賠給付收據及證人及其弟癸○○之聲明書在偵查卷可參（第七、十、十
      一頁），然被告是任職到八十九年九月五日離開告訴人公司乙節，業經被告陳
      述明確，且為告訴代理人所不爭執，堪信屬實。則證人在上開爭議發生後之保
      險費，因被告已離職，應不可能再由被告代收，故被告辯稱證人嗣後之保險費
      ，其已無收取乙節，應足信屬實，證人關於該部分之證詞，應與事實不符。
  ２、且上開證人又於同年十二月二日在本院證稱：「借錢是要拿去繳保費的，既然
      有借錢他為何說我沒有繳保費。當初欠保費是十六萬多元，但是我有繳，我也
      有收據，但是被告說我沒有繳。欠十六萬多都是保費。」等語。然證人所提出
      之收據，均非關於上開保費繳交之部分，有證人提出之續期保險費送金單及清
      償證明影本可按（第四四、四五及一０五頁）。且證人所稱上開十六萬多元保
      費即為上開附表二編號十至十四之保險費及編號二二部分之墊繳利息（29905
      ×5+13650=163175），業經被告陳述明確，且為證人及告訴人所是認，足信無
      誤。另上開要保人傅玉池之保單，確於八十九年一月三十一日由證人以保單借
      款二十三萬四千元、扣除上開墊繳保費及利息後，剩七萬零八百二十五元匯入
      證人之帳戶之情，有保單借款借據等資料影本在偵查卷（第八頁）及證人之存
      摺影本（審理卷第四六頁）可按，則證人稱其為償還墊繳之保費欠款因而借用
      上開款項之情，應堪信屬實。查證人上開借款既在八十九年一月三十一日所為
      ，可見證人於上開期日時，即已知本件保單有辦理墊繳上開十六萬多元之保險
      費之情，如其自始未欠繳上開保費，豈有借款繳交上開保費，並遲至八十九年
      九月十四日始向告訴人公司提出異議之理！再者，從證人所稱：「借錢是要拿
      去繳保費的，既然有借錢他為何說我沒有繳保費。」等語觀之，證人應係誤以
      為其以上開借款償還告訴人公司之上開墊繳保費仍屬存在之誤會所致。
  ３、又被保險人傅玉池及傅吳嚴之保單（附表二編號十至十九部分），分別於八十
      六年十一月三日及同年六月八日，經告訴人公司催繳保費之情，亦有告訴人提
      出之催繳紀錄查詢可按（第一八一、一八二頁），且證人亦證稱其每年都有收
      到告訴人公司所寄之契約狀況一覽表明確（第一七七頁），則證人如確有按時
      繳付保費，其收到上開催繳通知及載有貸款金額之契約狀況一覽表時，豈有未
      向告訴人公司查核反應之理！再者，上開催繳日期並與上開附表所示二保單之
      第一次墊繳保費之期日大致相符，故證人稱其有繳交上開保費等情，難信屬實
      。
  ４、再者，上開保險費是由證人三兄弟繳交，且在被保險人傅吳嚴去逝前，是由證
      人兄弟個人交個人的，且由被告先開票支付給告訴人公司之情，亦經證人癸○○証述明確（第一六三頁），可見前開證人子○○所証述之情節，有諸多與事
      實不符之處，難信屬實。此外，又無其他證據足以證明證人子○○及癸○○二
      人確有繳交上開款項，自屬不能證明被告有連續侵占該附表所示之款項之事實
      。
（六）附表二編號二十至二四部分，均屬告訴人所指訴被告侵占如該附表所示要保人
      所繳之保費後，因墊繳所產生之利息，業經告訴代理人陳明在卷，則上開款項
      並非被告經手收受後予以侵占之款項，已甚明確，並無侵占之事實。況且，編
      號二一至二四部分，尚無法證明各該要保人有繳交保費之事實，亦已如前述，
      因而，被告並無侵占上開款項，足以認定。
（七）依上說明，並無證據足以證明被告確有侵占上開附表二編號一至二四款項之犯
      罪事實，此部分原應諭知被告無罪之判決，然公訴意旨認此部分與上開被告有
      罪部分，有連續犯之裁判上一罪之關係，故不另為無罪之諭知。
四、另告訴人指訴被告另侵占如附表二編號二五及二六、要保人子○○所交之保費及
    保單貸款利息等情，保費部分雖據告訴人提出被告用以支付上開保費之發票人許
    太農、金額四萬元之支票及退票理由單影本各一紙為証（第一三一、一三二頁）
    ，且證人子○○亦證稱：其已繳付上開保費及利息給被告等語；然為被告所堅決
    否認，並辯稱：上開支票是因為証人保單之繳費日期在八十九年五月二十四日，
    已屆期，然證人要被告先墊，被告因而向客戶借用上開支票一張，將證人及證人
    之弟傅倍昌及被告自己三人的保費開在一起，金額四萬多元，然票載發票日八十
    九年八月三十一日屆期時，剛好證人家在辦喪事，證人及傅倍昌都拒繳保費給被
    告，才使上開支票退票等語。查上開支票確係用以支付證人、傅倍昌及被告自己
    三人之保費之情，業經告訴代理人陳述明確，亦有上開支票背面載明三個保單號
    碼、繳款次別及金額可按，足信屬實。且其中傅倍昌之保費並未交給被告乙節，
    亦經告訴代理人陳明其向客戶求證屬實等語（第一四五、一四六頁），可見被告
    交付上開支票給告訴人公司用以支付上開保費，並不代表被告確有收取上開保費
    之事實。再者，證人之母傅吳嚴亦於上開期間過逝之情，亦經前揭證人癸○○證
    述屬實（第一六三頁），並有上開國泰公司理賠給付收據影本一紙在偵查卷可佐
    （第十一頁），足信無誤，故被告前揭所辯情節並非全屬無據。而要保人又無法
    提出足以證明其確已支付上開保費及貸款利息之證據方法，供本院調查審酌。因
    此，告訴人此部分之指訴，亦難認屬實，併此敘明。
五、據上論斷，應依刑事訴訟法第二百九十九條第一項前段，刑法五十六條、第三百
    三十六條第二項、第七十四條第一款，判決如主文。
本案經檢察官張凱絜到庭執行職務。
中      華      民      國    九十一    年      十      月      九      日
                                臺灣雲林地方法院刑事第一庭
                                            法  官  黃  一  馨
右正本證明與原本無異。
如不服本判決，應於判決送達後十日內向本院提出上訴狀( 應附繕本 )。
                                            書記官  鄭  國  銘
中      華      民      國    九十一    年      十      月      九      日
中華民國刑法第三百三十六條
 (公務公益侵占罪、業務侵占罪)
對於公務上或因公益所持有之物，犯前條第一項之罪者，處一年以上七年以下有期徒
刑，得併科五千元以下罰金。
對於業務上所持有之物，犯前條第一項之罪者，處六月以上五年以下有期徒刑，得併
科三千元以下罰金。
前二項之未遂犯罰之。
附表一：
~IVT30g2l0x6;
┌──┬───┬────┬──────┬───────┬─────┬───
│編號│要保人│被保險人│保單號碼    │款      項    │應繳日期  │金額（
├──┼───┼────┼──────┼───────┼─────┼───
│一  │壬○○│壬○○  │0000000000  │續期保險費    │88.04.24  │四三四
├──┼───┼────┼──────┼───────┼─────┼───
│二  │壬○○│壬○○  │0000000000  │續期保險費    │88.10.24  │四三四
├──┼───┼────┼──────┼───────┼─────┼───
│三  │壬○○│壬○○  │0000000000  │續期保險費    │89.04.24  │四三四
├──┼───┼────┼──────┼───────┼─────┼───
│四  │丁○○│丁○○  │0000000000  │續期保險費    │86.02.10  │九六二
├──┼───┼────┼──────┼───────┼─────┼───
│五  │丁○○│丁○○  │0000000000  │續期保險費    │86.05.10  │九六二
├──┼───┼────┼──────┼───────┼─────┼───
│六  │丁○○│丁○○  │0000000000  │續期保險費    │86.08.10  │九六二
├──┼───┼────┼──────┼───────┼─────┼───
│七  │丁○○│丁○○  │0000000000  │續期保險費    │86.11.10  │九六二
├──┼───┼────┼──────┼───────┼─────┼───
│八  │丁○○│丁○○  │0000000000  │續期保險費    │87.02.10  │九六二
├──┼───┼────┼──────┼───────┼─────┼───
│九  │丁○○│丁○○  │0000000000  │續期保險費    │87.05.10  │九六二
├──┼───┼────┼──────┼───────┼─────┼───
│十  │丁○○│丁○○  │0000000000  │續期保險費    │87.08.10  │九六二
├──┼───┼────┼──────┼───────┼─────┼───
│十一│丁○○│丁○○  │0000000000  │續期保險費    │87.11.10  │九六二
├──┼───┼────┼──────┼───────┼─────┼───
│十二│丁○○│丁○○  │0000000000  │續期保險費    │88.02.10  │九六二
├──┼───┼────┼──────┼───────┼─────┼───
│十三│丁○○│丁○○  │0000000000  │續期保險費    │88.05.10  │九六二
├──┼───┼────┼──────┼───────┼─────┼───
│十四│丁○○│丁○○  │0000000000  │續期保險費    │88.08.10  │九六二
├──┼───┼────┼──────┼───────┼─────┼───
│十五│丁○○│丁○○  │0000000000  │續期保險費    │88.11.10  │九六二
├──┼───┼────┼──────┼───────┼─────┼───
│十六│丁○○│丁○○  │0000000000  │續期保險費    │89.02.10  │九六二
├──┴───┴────┴──────┴───────┴─────┴───
│合  計：二十五萬五千四百七十四元
└────────────────────────────────────
附表二：
~IVT30g2l0x6;
┌──┬───┬────┬──────┬───────┬─────┬───
│編號│要保人│被保險人│保單號碼    │款      項    │應繳日期  │金額（
├──┼───┼────┼──────┼───────┼─────┼───
│一  │丙○○│丙○○  │0000000000  │續期保險費    │85.11.22  │一五二
├──┼───┼────┼──────┼───────┼─────┼───
│二  │丙○○│丙○○  │0000000000  │續期保險費    │86.05.22  │一五二
├──┼───┼────┼──────┼───────┼─────┼───
│三  │丙○○│丙○○  │0000000000  │續期保險費    │86.11.22  │一五二
├──┼───┼────┼──────┼───────┼─────┼───
│四  │己○○│葛林秀鶯│0000000000  │理賠金        │轉送日    │三三○
│    │      │        │            │              │86.08.25  │
├──┼───┼────┼──────┼───────┼─────┼───
│五  │己○○│葛林秀鶯│0000000000  │理賠金        │轉送日    │五七○
│    │      │        │            │              │86.11.06  │
├──┼───┼────┼──────┼───────┼─────┼───
│六  │癸○○│癸○○  │0000000000  │續期保險費    │87.11.24  │一五一
├──┼───┼────┼──────┼───────┼─────┼───
│七  │癸○○│癸○○  │0000000000  │續期保險費    │88.05.24  │一五一
├──┼───┼────┼──────┼───────┼─────┼───
│八  │癸○○│癸○○  │0000000000  │續期保險費    │88.11.24  │一五一
├──┼───┼────┼──────┼───────┼─────┼───
│九  │癸○○│癸○○  │0000000000  │續期保險費    │89.05.24  │一五一
├──┼───┼────┼──────┼───────┼─────┼───
│十  │傅玉池│傅玉池  │0000000000  │續期保險費    │86.10.11  │二九九
├──┼───┼────┼──────┼───────┼─────┼───
│十一│傅玉池│傅玉池  │0000000000  │續期保險費    │87.04.11  │二九九
├──┼───┼────┼──────┼───────┼─────┼───
│十二│傅玉池│傅玉池  │0000000000  │續期保險費    │87.10.11  │二九九
├──┼───┼────┼──────┼───────┼─────┼───
│十三│傅玉池│傅玉池  │0000000000  │續期保險費    │88.04.11  │二九九
├──┼───┼────┼──────┼───────┼─────┼───
│十四│傅玉池│傅玉池  │0000000000  │續期保險費    │88.10.11  │二九九
├──┼───┼────┼──────┼───────┼─────┼───
│十五│傅吳嚴│傅吳嚴  │0000000000  │續期保險費    │87.11.24  │二六○
├──┼───┼────┼──────┼───────┼─────┼───
│十六│傅吳嚴│傅吳嚴  │0000000000  │續期保險費    │88.05.24  │二六○
├──┼───┼────┼──────┼───────┼─────┼───
│十七│傅吳嚴│傅吳嚴  │0000000000  │續期保險費    │88.11.24  │二六○
├──┼───┼────┼──────┼───────┼─────┼───
│十八│傅吳嚴│傅吳嚴  │0000000000  │續期保險費    │89.05.24  │二六○
├──┼───┼────┼──────┼───────┼─────┼───
│十九│傅吳嚴│傅吳嚴  │0000000000  │保單貸款利息  │          │三二一
│    │      │        │            │              │          │
├──┼───┼────┼──────┼───────┼─────┼───
│二十│壬○○│壬○○  │0000000000  │侵占款利息    │          │八○四
├──┼───┼────┼──────┼───────┼─────┼───
│二一│丙○○│丙○○  │0000000000  │侵占款利息    │          │一一九
├──┼───┼────┼──────┼───────┼─────┼───
│二二│傅玉池│傅玉池  │0000000000  │侵占款利息    │          │一三六
├──┼───┼────┼──────┼───────┼─────┼───
│二三│傅吳嚴│傅吳嚴  │0000000000  │侵占款利息    │          │六五○
│    │      │        │            │              │          │
├──┼───┼────┼──────┼───────┼─────┼───
│二四│癸○○│癸○○  │0000000000  │侵占款利息    │          │六五○
├──┼───┼────┼──────┼───────┼─────┼───
│二五│子○○│子○○  │0000000000  │續期保險費    │89.08.28  │一五五
├──┼───┼────┼──────┼───────┼─────┼───
│二六│子○○│子○○  │0000000000  │保單貸款利息  │          │三九九
└──┴───┴────┴──────┴───────┴─────┴───
